【裁判字號】    99,易,198
【裁判日期】    990917
【裁判案由】    竊盜
【裁判全文】
臺灣新竹地方法院刑事判決               99年度易字第198號
公  訴  人  臺灣新竹地方法院檢察署檢察官
被      告  甲○○
上列被告因竊盜案件，經檢察官提起公訴（99年度偵字第5006號
、5474號），本院裁定以簡式審判程序審理，判決如下：
    主  文
甲○○犯竊盜罪，累犯，處有期徒刑參月，如易科罰金，以新臺
幣壹仟元折算壹日；又犯竊盜罪，累犯，處有期徒刑肆月，如易
科罰金，以新臺幣壹仟元折算壹日，扣案鑰匙壹把沒收之；又犯
竊盜罪，累犯，處有期徒刑參月，如易科罰金，以新臺幣壹仟元
折算壹日；又犯竊盜罪，累犯，處有期徒刑參月，如易科罰金，
以新臺幣壹仟元折算壹日。應執行有期徒刑拾月，如易科罰金，
以新臺幣壹仟元折算壹日。扣案鑰匙壹把沒收之。
    事  實
一、甲○○前因施用第一、二級毒品案件，經本院於民國96年6
    月11日以96年度訴字第269 號判決分別判處有期徒刑8 月、
    6 月，定應執行刑為有期徒刑1 年確定，甫於98年11月20日
    縮刑期滿執行完畢。詎其仍不知悔改，竟基於意圖為自己不
    法所有之犯意，先後為下列竊盜行為：
(一)、99年6 月18日凌晨3 時許，在新竹市○○路900 號前，見丙
    ○○所有車牌號碼6P-0217 號自用小客車之左後車窗未關，
    竟進入車內竊取高速公路回數票2 張。當場為民眾發現報警
    逮捕查獲，並扣得回數票2 張、手電筒1 支、起子1 支。
(二)、甲○○於99年7 月9 日21時許，在新竹市○○路1050巷內立
    體停車場地下4 樓內，以其所有之鑰匙1 把，竊取柯金釵所
    有，由丁○○代為保管車牌GPF-480 號機車，得手後將原車
    牌拆卸後丟棄在頭前溪內。
(三)、甲○○後又基於不法所有之犯意，於同年月10日凌晨0 時許
    ，在新竹市○○路上，見乙○○所有，車牌GOO-750 號機車
    無人看管之際，徒手拆卸竊取車牌乙面，將其懸掛在上開竊
    得之車牌GPF-480 號機車上。
(四)、甲○○於7 月10日13時24分，騎乘上開竊得懸掛GOO-750 號
    車牌，原車牌為GPF-480 號機車，至新竹市○○路○ 段425
    號「HOME BOX」停車場內，見戊○○所有車牌6P-6199 號自
    用小客車無人看顧之際，竟意圖為自己不法之所有，撿拾地
    上石頭，擊破右前車窗（毀損部分未據告訴），竊取車內牛
    皮零錢包1 個、女用花妝包2 個，當場為警發現逮捕，並扣
    得牛皮零錢包1 個、女用花妝包2 個、機車鑰匙1 支、上開
    所騎乘之機車，而循線查獲上情。
二、案經新竹市警察局第一分局報請臺灣新竹地方法院檢察署檢
    察官偵查起訴。
    理  由
一、本件被告甲○○所犯竊盜罪，非為死刑、無期徒刑、最輕本
    刑為3 年以上有期徒刑之罪或高等法院管轄第一審案件，其
    於本院準備程序進行中，先就被訴事實為有罪之陳述，本院
    認為符合刑事訴訟法第273 條之1 之規定，裁定進行簡式審
    判程序，先予敘明。
二、認定犯罪事實所憑之證據及認定之理由：
    上述事實，業經被告甲○○於偵查中及本院審理時坦白承認
    ，核與證人即被害人丙○○、丁○○、戊○○於警詢時指述
    明確，並有新竹市警察局第一分局北門派出所偵查報告、新
    竹市第一分局搜索扣押筆錄、扣押物品目錄表、搜索經過及
    結果陳報書、新竹市警察局車輛尋獲電腦輸入單、GOO-750
    號車輛詳細資料報表各1 份、贓物認領保管單3 紙、車號6P
    -0217 自用小客車失竊現場及扣案物品照片6 張等在卷可資
    佐證，足見被告之自白與事實相符，堪以採信，事證明確，
    被告先後4 次竊盜之犯行應可認定。
三、論罪與科刑：
(一)、核被告甲○○上開事實欄一(一)至(四)所為，均係犯刑法第320
    條第1 項之竊盜罪。
(二)、被告所犯上開4 次竊盜罪，犯意各別，行為互異，應予分別
    論罪，合併處罰。
(三)、又被告前因犯罪事實欄所載之前科而受有期徒刑之宣告，於
    98年11月24日縮刑期滿執行完畢，有臺灣高等法院被告前案
    紀錄表在卷可參，其於徒刑執行完畢後5 年內故意再犯本件
    有期徒刑以上之4 罪，均為累犯，均應依刑法第47條第1 項
    規定加重其刑。
(四)、爰審酌被告曾有竊盜前科之素行、此次因一時缺錢花用及欠
    缺交通工具而觸犯竊盜之犯罪動機與目的、徒手行竊之手段
    、造成被害人等人損失之程度尚低及坦認犯行之犯罪後態度
    等一切情狀，就犯罪事實(一)至(四)之竊盜犯行依序量處如主文
    所示之刑，並定其應執行之刑及諭知如易科罰金之折算標準
    。
(五)、至扣案之鑰匙1 把，係被告甲○○所有之物，業據被告甲○
    ○供明在卷（見本院卷第36頁），為被告遂行犯罪事實(二)所
    用之物，應依刑法第38條第1 項第2 款宣告沒收。至扣案之
    起子1 支非被告所有（見本院卷第36頁），而手電筒1 把雖
    為被告甲○○所有然無積極證據足認與上開4 件犯罪事實有
    關，爰均不予宣告沒收。
(六)、至公訴人雖認被告前有多次毒品及竊盜等前科，屢誡屢犯，
    顯有犯罪習慣，併請求諭知被告於刑之執行前令入勞動場所
    強制工作等語。惟按保安處分係針對受處分人將來之危險性
    所為之處置，以達教化、治療之目的，為刑罰之補充制度。
    我國現行刑法採刑罰與保安處分雙軌制，係在維持行為責任
    之刑罰原則下，為協助行為人再社會化之功能，以及改善行
    為人潛在之危險性格，期能達成根治犯罪原因、預防犯罪之
    特別目的。是保安處分中之強制工作，旨在對嚴重職業性犯
    罪及欠缺正確工作觀念或無正常工作因而犯罪者，強制其從
    事勞動，學習一技之長及正確之謀生觀念，使其日後重返社
    會，能適應社會生活。保安處分之措施亦含社會隔離、拘束
    身體自由之性質，其限制人民之權利，實與刑罰同，本諸法
    治國家保障人權之原理及刑法之保護作用，其法律規定之內
    容，應受比例原則之規範，使保安處分之宣告，與行為人所
    為行為之嚴重性、行為人所表現之危險性，及對於行為人未
    來行為之期待性相當。刑法第90條及竊盜犯贓物犯保安處分
    條例第3 條第1 項關於強制工作之規定，均係本於上開意旨
    制定，而由法院視個案中行為人之危險性格，依職權決定應
    否交付強制工作，以達保安處分之特別預防之目的（大法官
    釋字第471 號解釋參照）。經查，本案被告先前雖有毒品、
    竊盜等前科，然其於98年11月20日出監後，曾於受雇於西門
    市場販賣豬肉，期間長達半年（見本院卷第18頁筆錄），該
    段時間有正當工作，而於99年6 月18日始涉犯本次4 件竊盜
    案件，顯見其於上次出監後已有遠離犯罪之自覺並嘗試從事
    正當工作謀生之意願，難遽認被告已養成犯罪之習慣，或因
    遊蕩或懶惰成習而犯罪，再者，其於本院準備程序及審理時
    ，就檢察官起訴之犯罪事實均認罪，並表示反省及改過之意
    ，本院經考量本案被告表現之犯後態度等情，仍認對被告科
    處上開刑罰，已足以收教化矯正之效，其於將來刑滿重返社
    會時，應不致再重蹈覆轍，是本院認被告尚無諭知於刑之執
    行前，令入勞動場所強制工作之必要，附此敘明。
四、刑事訴訟法第273 條之1 第1 項、第299 條第1 項前段，刑
    法第320 條第1 項、第47條第1 項、第41條第2 項、第51條
    第5 款、第38條第1 項第2 款，刑法施行法第1 條之1 判決
    如主文。
本案經檢察官邱宇謙到庭執行職務。
中    華    民    國    99    年    9     月    17    日
                  刑事第五庭  法  官  李毓華
以上正本證明與原本無異。
如不服本判決應於收受本判決後10日內向本院提出上訴書狀，其
未敘述上訴理由者，並得於提起上訴後10日內向本院補提理由書
狀（均須按他造當事人之人數附繕本）「切勿逕送上級法院」。
中    華    民    國    99    年    9     月    17    日
                              書記官  陳美利
附錄本案論罪科刑法條全文：
附錄論罪科刑法條：
中華民國刑法第320條第1項
意圖為自己或第三人不法之所有，而竊取他人之動產者，為竊盜
罪，處5 年以下有期徒刑、拘役或5 百元以下罰金。

司法院資訊處製作；財團法人民間司法改革基金會備份。
